# 合同的结果不能可靠地估计

提问人：萍 实 时间：2022-03-23 23:08:07
陈总您好，建造合同准则规定如果建造合同的结果不能可靠地估计，则应区别以下情况处理：一是，合同成本能够收回的，合同收入根据能够收回的实际合同成本加以确认，合同成本在其发生的当期作为合同费用；二是，合同成本不可能收回的，应当在发生时立即作为合同费用，不确认合同收入。
请问新收入准则下是否仍延续上述做法，还是符合条件就确认收入，然后再对合同资产或应收账款计提减值准备。谢谢！

回答人：chenyiwei
新收入准则下的思路是：首先根据第十一条判断能否在一段时间内确认收入。其次对于满足在一段时间内确认收入的，考虑如何计量其履约进度。当履约进度不能合理确定时，企业已经发生的成本预计能够得到补偿的，应当按照已经发生的成本金额确认收入，直到履约进度能够合理确定为止。

提问人：萍 实 时间：2022-03-25 08:11:00
陈总您好，追问一下，建造合同准则下，固定造价合同和成本加成合同的结果能够可靠估计都包括与合同相关的经济利益很可能流入企业这一条件。
新收入准则的思路对于满足在一段时间内确认收入的，是不是不再考虑与合同相关的经济利益很可能流入企业，只要能够合理确定履约进度就可以确认收入，至于合同资产或者应收账款是否能收回属于金融工具准则下计提减值的问题，可以这样理解吗？谢谢！

回答人：chenyiwei
不可以。五步法第一步判断合同是否成立时，已经考虑了“企业因向客户转让商品而有权取得的对价很可能收回”这一条件，所以后面就不再单列了，并不是不考虑这条。